Minutes et répertoires du notaire Alexandre Philippe SAUVAIGE, 4 janvier 1772 - mars 1790 (étude VIII)
Archives nationales
- Minutes de Alexandre Philippe SAUVAIGE, 1742 - mars 1790; MC/ET/VIII/1203 - MC/ET/VIII/1291
  - Minutes. 1777, septembre - 1777, décembre, septembre 1777 - décembre 1777; MC/ET/VIII/1231
    - Inventaire après décès d'Henriette Françoise d'Archambault, veuve de Corneillle Lejeune de Chambly, baron d'Hoë, ancien capitaine de cavalerie au régiment de Beringhen, chevalier de Saint-Louis, demeurant rue de Sèvres, au couvent des dames de Saint-Thomas-de-Villeneuve. Quartier du Luxembourg, 26 septembre 1777; MC/ET/VIII/1231
      inventaire après décès; Sèvres (rue de); Luxembourg (quartier); Archambault, Henriette Françoise d' (....-1777); Lejeune de Chambly, Corneillle; officier (armée)
    - Vente par Marie Josèphe LAGUERRE, de l'Académie royale de musique à l'Académie royale de musique, rue de Bondy, paroisse Saint Laurent, à François LAINÉ, peintre en miniatures, d'une maison à Villiers-le-Bel., 6 octobre 1777; MC/ET/VIII/1231
      Musique XVIIIe siècle, danseurs (1.088 actes), par Madeleine Jurgens, Mireille Rambaud, Valérie Brousselle, 1963, 1984-1996. Le fichier a été traité pour la partie 'danseurs'.(fichier papier entièrement dématérialisé; voir contexte dans le Plan d’orientation général - Notaires de Paris, guides thématiques du Minutier).
      Date de création de la notice: 2005
      acte de vente; Laguerre, Marie-Josèphe; Lainé, François
    - PEINTRE en miniature LAINE (François) demeurant rue de Gaillon. et Françoise-Geneviève ROTHFOUX son épouse § Vente de maison à Villiers-le-Bel à .., 6 octobre 1777; MC/ET/VIII/1231
      acte de vente; Laine, François
    - LAINÉ (François), peintre en miniature § Vente par Marie Josèphe LAGUERRE de l'académie royale de musique, demeurant rue de Bondy, paroisse Saint-Laurent, à .. et Geneviève Françoise ROTHFOUX, son épouse, d'une maison à Villiers-le-Bel, rue d'Aval. Prix: 6000 l., 6 octobre 1777; MC/ET/VIII/1231
      acte de vente; Lainé, François; Laguerre, Marie Josèphe; Rothfoux, Françoise
    - LAINÉ (François) Peintre en miniature et Geneviève-Françoise ROTHFOUX, sa femme, demeurant rue de Gallion, paroisse Saint-Roch. § Vente par Marie-Josèphe LAGUERRE, de l'Académie royale de musique, à. .., d'une maison et dépendances, sises à Villiers-le-Bel, moyennant 6000 livres., 6 octobre 1777; MC/ET/VIII/1231
      acte de vente; Lainé, François
    - VILLIERS-le-BEL § Vente par Marie-Josèphe LAGUERRE, de l'Académie royale de musique, demeurant à Paris, à François LAINE, peintre en miniature, demeurant aussi à Paris, d'une maison à VILLIERS-le-BEL et terres, moyennant 6000 livres, 6 octobre 1777; MC/ET/VIII/1231
      acte de vente
    - Inventaire après décès de Marie Elisabeth Tréfort, veuve en premières noces de François Garnier, maître teinturier, épouse en secondes noces d'André Mabillotte, teinturier privilégié (veuf en premières de Marie Jeanne Garnier), demeurant rue de la Pelleterie. Quartier de la Cité, 7 octobre 1777; MC/ET/VIII/1231
      inventaire après décès; Pelleterie (rue de la); Garnier, François; Garnier, Marie Jeanne; Mabillotte, André; Trefort, Marie Elisabeth; teinturier blanchisseur
    - MILLOT (Pierre) ancien horloger, pensionnaire du roi rue du Bac, paroisse Saint-Sulpice § Bail par .., à Jean-Baptiste DULUC, maître horloger, demeurant rue Taranne, paroisse Saint-Sulpice, d'une boutique, rue du Bac, au coin de la rue Saint-Dominique, moyennant 900 l./an., 15 octobre 1777; MC/ET/VIII/1231
      bail; Millot, Pierre
    - LE SIRE (Marie Louise) veuve de Pierre de LAVALLERY tenant l'hôtel meublé d'Entragues Rue de l'Université, paroisse Saint-Sulpice § Vente par Marie Louise LE SIRE, à Nicolas BULTÉ, chef du gobelet de Madame, demeurant rue des Noyers, paroisse Saint-Séverin, des meubles garnissant led. hôtel d'Entragues et cession du bail dud. hôtel P.J.: Etat des meubles, mémoire d'ouvrages de GUYARD, maître tapissier., 9 novembre 1777; MC/ET/VIII/1231
      acte de vente; bail; Le Sire, Marie Louise
    - Inventaire après décès d'Alexandre Germain Demoret, ancien marchand bourgeois de Paris, époux de Marie Angélique Françoise Boursier, demeurant rue Saint-Honoré. Bibliothèque. Quartier du Palais-Royal, 29 décembre 1777; MC/ET/VIII/1231
      inventaire après décès; Saint-Honoré (rue); Boursier, Angélique Françoise; Demoret, Alexandre Germain; commerçant
  - Minutes. 1778, janvier - 1778, mars, janvier 1778 - mars 1778; MC/ET/VIII/1232
    - Inventaire après décès de Marguerite Hautier, épouse de Nicolas Bogé, cocher de Monsieur de Beaumanoir, demeurant rue de Sèvres. Quartier du Luxembourg, 23 janvier 1778; MC/ET/VIII/1232
      inventaire après décès; Sèvres (rue de); Boge, Nicolas; Hautier, Marguerite; conducteur de véhicules
    - Inventaire après décès de Catherine Poette, fille majeure, demeurant rue du Bon-Puits. Quartier Maubert, 16 février 1778; MC/ET/VIII/1232
      inventaire après décès; Bon-Puits (rue du); Poette, Catherine
    - Inventaire après décès de Martin Soury, bourgeois de Paris, époux d'Anne Marie Jeanne Balcière, demeurant rue de Seine. Quartier Saint-Germain-des-Prés, 23 février 1778; MC/ET/VIII/1232
      inventaire après décès; Seine (rue de); Balcière, Anne Marie Jeanne; Soury, Martin
    - Chatard (Louis), maître peintre doreur, de l'Académie de Saint-Luc, rue de la Huchette, paroisse Saint-Séverin § Mise en apprentissage de Simon Paillard, fils d'Antoine Paillard, demeurant rue de Seine, paroisse Saint-Sulpice chez .., 28 février 1778; MC/ET/VIII/1232
      contrat d'apprentissage; Chatard, Louis; Paillard, Simon; Paillard, Antoine
    - Dépôt par Eléonore-Marguerite Rosenzweig, veuve de Jean-Baptiste Treffenscheidl, autrichien, demeurant enclos de l'abbaye de Saint-Germain-des-Prés, des lettres de naturalité accordées par le roi aux enfants dudit Treffenscheidl, et d'Anne-Marie, sa première épouse, nés à Vienne, lettres en date du mois de mars 1746, enregistrés à la chambre du domaine le 7 avril 1756., 4 mars 1778; MC/ET/VIII/1232
      dépôt de pièces; Saint-Germain-des-Prés (hameau); Treffenscheidl, Jean-Baptiste; Treffenscheidl, Anne-Marie (1ère épouse); Rosenzweig, Eléonore-Marguerite (2ème épouse)
    - Inventaire après décès de Louis Poisson, tenant l'hôtel de la Paix, rue de Seine, y demeurant avec Antoine Lamouroux et Marie Louise Poisson, ses gendre et fille, avec lesquels il était associé. Quartier Saint-Germain-des-Prés, 5 mars 1778; MC/ET/VIII/1232
      inventaire après décès; Seine (rue de); Lamouroux, Antoine; Poisson, Louis; Poisson, Marie Louise; hôtelier
    - Inventaire après décès de François Dareau, avocat en parlement, époux de Jeanne Leroy, demeurant rue du Battoir. Bibliothèque. Quartier Saint-André-des-Arts, 7 mars 1778; MC/ET/VIII/1232
      inventaire après décès; Battoir (rue du); Dareau, François; Leroy, Jeanne; avocat au parlement (Ancien Régime)
    - Inventaire après décès de Pierre Marie Maugain, peintre, demeurant rue Bourbon-le-Château. Estampes, tableaux. Quartier Saint-Germain-des-Prés, 26 mars 1778; MC/ET/VIII/1232
      inventaire après décès; Maugain, Pierre Marie; peintre
  - Minutes. 1778, avril - 1778, juin, avril 1778 - juin 1778; MC/ET/VIII/1233
    - Inventaire après décès de Marie Denise Delamaisonneuve, fille majeure, [couturière ?], demeurant rue du Four. Quartier du Luxembourg, 7 avril 1778; MC/ET/VIII/1233
      inventaire après décès; Four (rue du); Delamaisonneuve, Marie Denise; tailleur d'habits
    - Inventaire après décès d'André Antoine Rouillet de Beauchamps, prêtre, docteur en théologie de la faculté de Paris, demeurant à Paris, rue des Rosiers et au château de Beauchamps, province du Maine. Bibliothèque. Quartier Saint-Germain-des-Prés, 27 avril 1778; MC/ET/VIII/1233
      Précisions sur les lieux: Beauchamps (Sarthe)--Château (?)
      inventaire après décès; Rosiers (rue des); Rouillet de Beauchamps, André Antoine (17..?-1778); docteur d'université; prêtre
    - Inventaire après décès de Marie Françoise Elisabeth Cadot, épouse de François Bienfait, bourgeois de Paris, demeurant rue Saint-Placide. Quartier du Luxembourg, 23 mai 1778; MC/ET/VIII/1233
      inventaire après décès; Saint-Placide (rue); Bienfait, François; Cadot, Marie Elisabeth
    - Inventaire après décès de Marie Louise Trousseville, épouse d'Antoine Fromont, conseiller du roi, lieutenant en l'élection de Paris, demeurant rue Coupeaux. Quartier Maubert, 27 mai 1778; MC/ET/VIII/1233
      inventaire après décès; Coupeau (rue); Fromont, Antoine; Trousseville, Marie Louise
    - Inventaire après décès d'Hélène Charlotte Marie ou Mary, fille majeure, demeurant rue des Canettes. Quartier du Luxembourg, 19 juin 1778; MC/ET/VIII/1233
      inventaire après décès; Canettes (rue des); Marie, Hélène Charlotte; Mary, Hélène Charlotte
  - Minutes. 1778, juillet - 1778, août, juillet 1778 - août 1778; MC/ET/VIII/1234
    - TANNE (Emmanuel-Frédéric, comte de) Truchsef ou échanson héréditaire du Saint-Empire maître de camp de Dragons au service de France, chevalier de l'Ordre royal et militaire de Saint-Louis, demeurant ordinairement au Château de Chardieu, en Auvergne, étant actuellement logé au Palais du Luxembourg rue de Tournon. § Délégation par Emmanuel-Frédéric, comte de TANNE à Marie-Joseph LA GUERRE, de l'Académie royale de Musique., 11 août 1778; MC/ET/VIII/1234
      Tanne, Emmanuel-Frédéric, Comte de
    - Inventaire après décès de Jeanne Catherine Borain, épouse de Denis Grandperrin, compagnon tabletier, demeurant marché Saint-Martin. Quartier Saint-Martin, 17 août 1778; MC/ET/VIII/1234
      inventaire après décès; Saint-Martin (marché); Borain, Jeanne Catherine; Grandperrin, Denis; tabletier
    - DUVIVIER (Nicolas) maître menuisier Rue Saint-Domique, paroisse Saint-Sulpice § Vente par Louis Marie Athanase de COMÉNIE, comte de Brienne, à .., et Jean-Baptiste CARPENTIER, maître serrurier, rue et barrière Saint-Dominique, paroisse Saint-Sulpice, d'un terrain faisant partie du jardin de l'hôtel de Brienne, ci-devant grand hôtel de Centi, tenant au nord à la rue de l'Université. Prix: 35.080 l. (Plan joint)., 5 décembre 1778; MC/ET/VIII/1234
      acte de vente; Duvivier, Nicolas
  - Minutes. 1778, septembre - 1778, décembre, septembre 1778 - décembre 1778; MC/ET/VIII/1235
    - Inventaire après décès de Jean Antoine Foyer, gagne-deniers, époux de Marie Jeanne Lavoye, demeurant rue Saint-Dominique, au Gros-Caillou. Quartier Saint-Germain-des-Prés, 11 septembre 1778; MC/ET/VIII/1235
      inventaire après décès; Gros-Caillou (quartier); Saint-Dominique (rue); Foyer, Jean Antoine; Lavoye, Marie Jeanne; journalier
    - Inventaire après décès d'Antoine Du Barail, prêtre du diocèse de Soissons, abbé commendataire de l'abbaye royale de Nesle-la-Reposte, diocèse de Troyes, demeurant à la maison de l'Institution, rue d'Enfer. Bibliothèque. Quartier du Luxembourg, 15 septembre 1778; MC/ET/VIII/1235
      inventaire après décès; Enfer (rue d'); Institution (enseigne de l'); Du Barail, Antoine; abbé; abbé; prêtre
    - Inventaire après décès de Françoise Rose Hyacinthe Rumeau, épouse d'Adrien Delporte, officier du gobelet du comte d'Artois et chef d'office de la duchesse de Mazarin, demeurant en l'hôtel de ladite duchesse, quai Malaquais. Quartier Saint-Germain-des-Prés, 30 septembre 1778; MC/ET/VIII/1235
      inventaire après décès; Malaquais (quai); Delporte, Adrien; Rumeau, Françoise Rose Hyacinthe; employé de maison
    - Inventaire après décès de Marie Victoire Dutertre, épouse de Jean Baptiste Beckers, marchand orfèvre joaillier, demeurant rue du Harlay. Quartier de la Cité, 3 octobre 1778; MC/ET/VIII/1235
      inventaire après décès; Harlay (rue de); Beckers, Jean-Baptiste; Dutertre, Marie Victoire; orfèvre; orfèvre
    - Inventaire après décès de Louis Vignier, ancien marchand épicier, [veuf de Marie Anne Delarosière], demeurant rue de Buci. Quartier du Luxembourg, 28 octobre 1778; MC/ET/VIII/1235
      inventaire après décès; Buci (rue de); Delarosière, Marie Anne; Vignier, Louis; commerçant
    - Inventaire après décès de François René Chevalier, bourgeois de Paris, et de Catherine Jeanne Fleurette, son épouse, demeurant rue Saint-Sauveur. Bibliothèque. Quartier Saint-Denis, 31 décembre 1778 - 1778; MC/ET/VIII/1235
      inventaire après décès; Saint-Sauveur (rue); Chevalier, François René; Fleurette, Catherine Jeanne
  - Minutes. 1779, janvier - 1779, février, janvier 1779 - février 1779; MC/ET/VIII/1236
    - Inventaire après décès d'Edme Michel Lacassaigne, avocat en parlement, demeurant à l'hôtel garni de Rome, rue de l'Université. Quartier Saint-Germain-des-Prés, 11 janvier 1779; MC/ET/VIII/1236
      inventaire après décès; Université (rue de l'); Lacassaigne, Edme Michel; avocat au parlement (Ancien Régime)
    - Inventaire après décès de Marie Michelle Hélène, épouse de Jean Baptiste Baché, tailleur de pierres, demeurant rue Saint-Jacques. Quartier Saint-Benoît, 21 janvier 1779; MC/ET/VIII/1236
      inventaire après décès; Saint-Jacques (rue); Bache, Jean-Baptiste; Helene, Marie Michelle; tailleur de pierre
    - Inventaire après décès d'Armand Marie de Marbeuf, prêtre du diocèse de Paris, prieur de Saint-Médard de Domart-en-Ponthieu et de Saint-Denis de Sérans-le-Bouteiller, demeurant rue de Condé. Bibliothèque. Quartier du Luxembourg, 22 janvier 1779; MC/ET/VIII/1236
      inventaire après décès; Condé (rue de); Marbeuf, Armand Marie de (17..?-1779); abbé; prêtre
    - Inventaire après décès de Reine Françoise Bugniet, fille majeure, demeurant rue de l'Echaudé. Quartier Saint-Germain-des-Prés, 5 février 1779; MC/ET/VIII/1236
      inventaire après décès; Echaudé (rue de l'); Bugniet, Reine Françoise
    - Inventaire après décès de Marie Anne Denise de Brie, veuve en premières noces de Jacques Harlay, layetier, épouse en secondes noces de Nicolas Gallois, marchand de planches, demeurant rue des Francs-Bourgeois. Quartier du Luxembourg, 17 février 1779; MC/ET/VIII/1236
      inventaire après décès; Francs-Bourgeois (rue des); Brie, Marie Anne Denise de (....-1779); Debrie, Marie Anne Denise; Gallois, Nicolas; Harlay, Jacques; layetier
  - Minutes. 1779, mars - 1779, avril, mars 1779 - avril 1779; MC/ET/VIII/1237
    - Inventaire après décès d'Alexandre Godefroy Capron, compagnon cartier papetier, époux d'Anne Madeleine Desailly, demeurant rue Saint-Victor, au coin de la rue des Boulangers. Quartier Maubert, 29 mars 1779; MC/ET/VIII/1237
      inventaire après décès; Boulangers (rue des); Saint-Victor (rue); Capron, Alexandre Godefroy; Desailly, Anne Madeleine; cartier; papetier
    - Inventaire après décès de Julienne Dumontier, épouse de Bertrand Louis Lecamus, ancien avocat en parlement, demeurant rue de Savoie. Bibliothèque. Quartier saint-André-des-Arts, 14 avril 1779; MC/ET/VIII/1237
      inventaire après décès; Savoie (rue de); Dumontier, Julienne; Lecamus, Bertrand Louis; avocat au parlement (Ancien Régime)
    - Inventaire après décès de Charles Lecourt, ancien marchand épicier, époux d'Anne Catherine Hénocque, demeurant rue des Ecouffes. Quartier Saint-Antoine, 15 avril 1779; MC/ET/VIII/1237
      inventaire après décès; Ecouffes (rue des); Henocque, Anne Catherine; Lecourt, Charles; commerçant
  - Minutes. 1779, mai - 1779, juin, mai 1779 - juin 1779; MC/ET/VIII/1238
    - Inventaire après décès de Marie Jeanne Dimanche, veuve d'Antoine Verdier, portier [raturé], bourgeois de Paris, demeurant rue Mouffetard. Quartier Maubert, 28 mai 1779; MC/ET/VIII/1238
      inventaire après décès; Mouffetard (rue); Dimanche, Marie Jeanne; Verdier, Antoine; concierge
    - Inventaire après décès de François Elisabeth Picot du Breil, commis de négociant, époux d'Henriette Josèphe Puissant, demeurant rue de Sartine. Quartier Saint-Eustache, 28 mai 1779; MC/ET/VIII/1238
      inventaire après décès; Sartine (rue de); Picot du Breil, François Elisabeth (....-1779); Puissant, Henriette Josèphe; négociant
    - Inventaire après décès de Jean Baptiste Coutant, appareilleur, époux d'Anne Hurtaut, demeurant rue de Verneuil. Quartier Saint-Germain-des-Prés, 5 juin 1779; MC/ET/VIII/1238
      inventaire après décès; Verneuil (rue de); Coutant, Jean-Baptiste; Hurtaut, Anne
    - Inventaire après décès de Françoise Poné, fille majeure, demeurant rue du Four. Quartier du Luxembourg, 11 juin 1779; MC/ET/VIII/1238
      inventaire après décès; Four (rue du); Pone, Françoise
    - Inventaire après décès de Jeanne Marguerite Baillot, épouse de Louis Antoine Prémia, ferblantier, demeurant rue de la Barillerie. Quartier de la Cité, 12 juin 1779; MC/ET/VIII/1238
      inventaire après décès; Barillerie (rue de la); Baillot, Jeanne Marguerite; Premia, Louis Antoine; forgeron
    - Inventaire après décès d'Anne Bonjour, épouse de Nicolas Hénaux, cocher de carroses de place, demeurant rue de Sèvres, au coin de la rue Saint-Placide. Quartier du Luxembourg, 22 juin 1779; MC/ET/VIII/1238
      inventaire après décès; Saint-Placide (rue); Sèvres (rue de); Bonjour, Anne; Henaux, Nicolas; conducteur de véhicules
    - Inventaire après décès de Gabriel Douillot, cocher de place, époux de Jeanne Chariot, demeurant rue des Fossés-Saint-Bernard. Quartier Maubert, 28 juin 1779; MC/ET/VIII/1238
      inventaire après décès; Fossés-Saint-Bernard (rue des); Chariot, Jeanne; Douillot, Gabriel; conducteur de véhicules
  - Minutes. 1779, juillet - 1779, août, juillet 1779 - août 1779; MC/ET/VIII/1239
    - Inventaire après décès de Claude Gomain, ancien greffier au parlement pour le service des requêtes du palais, époux de Jacqueline Jaillié, demeurant rue de Bièvre. Quartier Maubert, 9 août 1779; MC/ET/VIII/1239
      inventaire après décès; Bièvre (rue de); Gomain, Claude; Jaillie, Jacqueline
    - Inventaire après décès de Marie Anne de Varenne, veuve de Gervais Gelin, chevalier, seigneur de Trémergat, président au parlement de Bretagne, demeurant rue de Sèvres, au couvent des dames de Saint-Thomas-de-Villeneuve. Quartier du Luxembourg, 23 août 1779; MC/ET/VIII/1239
      inventaire après décès; Sèvres (rue de); Luxembourg (quartier); Gelin de Tremergat, Gervais; Varenne, Marie Anne de; président au parlement (Ancien Régime)
    - Inventaire après décès de François Nicolas Massue, maître charcutier, époux de Jeanne Marie Bertheaume, demeurant rue Saint-Dominique, au Gros-Caillou. Quartier Saint-Germain-des-Prés, 27 août 1779; MC/ET/VIII/1239
      inventaire après décès; Gros-Caillou (quartier); Saint-Dominique (rue); Bertheaume, Jeanne Marie; Massue, François Nicolas; charcutier
  - Minutes. 1779, septembre - 1779, décembre, septembre 1779 - décembre 1779; MC/ET/VIII/1240
    - Inventaire après décès de Marie Debouc, marchande lingère, veuve de Jean Eggericy, demeurant à l'hôtel de la Paix garni, rue de Seine. Quartier Saint-Germain-des-Prés, 28 septembre 1779; MC/ET/VIII/1240
      inventaire après décès; Seine (rue de); Debouc, Marie; Eggericy, Jean; teinturier blanchisseur
    - Inventaire après décès de Nicolas François Frémiot, officier chef de fourrière du roi, demeurant à la barrière du Trône. Quartier Saint-Antoine, 28 octobre 1779; MC/ET/VIII/1240
      inventaire après décès; Trône (barrière du); Fremiot, Nicolas François; officier de la Bouche du roi (Ancien Régime)
    - Inventaire après décès de Françoise Henriette Louise-de-Lorraine Dutheil, demoiselle majeure, demeurant rue du Faubourg Saint-Jacques, au couvent des Feuillantines. Bibliothèque. Quartier Saint-Benoît, 8 novembre 1779; MC/ET/VIII/1240
      inventaire après décès; Faubourg-Saint-Jacques (rue du); Feuillantines (couvent des); Dutheil, Françoise Henriette Louise De Lorraine
    - Inventaire après décès de Jean Baptiste Etienne Giffard de La Porte, avocat en parlement, lieutenant de roi de la ville de Mayenne, demeurant rue de la Pelleterie. Quartier de la Cité, 9 novembre 1779; MC/ET/VIII/1240
      inventaire après décès; Pelleterie (rue de la); Giffard de La Porte, Jean-Baptiste Etienne; avocat au parlement (Ancien Régime)
    - Inventaire après décès de Charles Claude Letellier, ancien maître sculpteur, époux de Catherine Louise Boulot, demeurant rue des Boucheries. L'inventaire poursuivi dans un atelier situé sur le terrain de l'académie de Vandeuil, rue du Vieux-Colombier. Quartier du Luxembourg, 16 décembre 1779; MC/ET/VIII/1240
      inventaire après décès; Boucheries (rue des); Canettes (rue des); Vieux-Colombier (rue du); Boulot, Catherine Louise; Letellier, Charles Claude; sculpteur
    - Inventaire après décès de Servais Jacob, maître cordonnier, époux de Marie Anne Laurette, demeurant rue Guisarde. Quartier du Luxembourg, 29 décembre 1779; MC/ET/VIII/1240
      inventaire après décès; Guisarde (rue); Jacob, Servais; Laurette, Marie Anne; cordonnier
    - ANJOU (rue d') au faubourg Saint-Honoré § Cautionnement, à la suite de l'acquisition d'une maison sise rue d'ANJOU, faite par Marie-Josèphe LAGUERRE, de l'Académie royale de Musique, le 3 novembre dernier., 30 décembre 1779; MC/ET/VIII/1240
      cautionnement; Anjou (rue d')
    - AUBERT (Denis) Entrepreneur de bâtiments à Paris et Elisabeth Aimée LALEMENT, son épouse, demeurant rue et paroisse de La Madeleine Le Ville d'Evêque. § Cautionnement par. .. d'une obligation de Marie-Josèphe LAGUERRE de l'Académie royale de Musique, en règlement d'une maison sise rue d'Anjou., 30 décembre 1779; MC/ET/VIII/1240
      obligation; Aubert, Denis
    - ARCHITECTE DELAVILLE (Charles) § Cautionnement, dans lequel il est question de .., 30 décembre 1779; MC/ET/VIII/1240
      Delaville, Charles
    - MACON (Me) Entrepreneur de bâtiments AUBERT (Denis) et Elisabeth Aimée LALEMENT son épouse, demeurant rue de la Ville-l'Evêque § Cautionnement, 30 décembre 1779; MC/ET/VIII/1240
      Aubert, Denis
  - Minutes. 1780, janvier - 1780, février, janvier 1780 - février 1780; MC/ET/VIII/1241
    - Inventaire après décès de Jean Baptiste Gabriel de Cossart, chevalier, comte d'Espiés, lieutenant général des armées du roi, commandeur de l'ordre de Saint-Louis, gouverneur de Sainte-Menehould, époux de Justine Emilie de Vion, demeurant à Paris, rue de l'Université et au château d'Omécourt. Quartier Saint-Germain-des-Prés, 10 janvier 1780; MC/ET/VIII/1241
      inventaire après décès; Omécourt (Oise); Université (rue de l'); Cossart d'Espiés, Jean-Baptiste Gabriel de (....-1779); Cossart, Jean-Baptiste Gabriel de (1706-1779); Vion, Justine Emilie de; gouverneur; officier général
    - Inventaire après décès de Marguerite Parfond, fille majeure, demeurant rue Saint-Dominique. Quartier Saint-Germain-des-Prés, 11 janvier 1780; MC/ET/VIII/1241
      inventaire après décès; Saint-Dominique (rue); Parfond, Marguerite
    - Inventaire après décès de Joseph Paul Delapalme, sergent d'affaires au régiment des gardes françaises et commandant la garde du faubourg Saint-Antoine, décédé au Gros-Caillou, à l'hôpital dudit régiment. Quartier Saint-Germain-des-Prés, 15 janvier 1780; MC/ET/VIII/1241
      inventaire après décès; Gros-Caillou (quartier); Delapalme, Joseph Paul
    - Inventaire après décès d'Adrien Nicolas Danzel, marchand épicier, veuf de Catherine Claude Boutheroux-Desmarais, demeurant rue Saint-Germain-l'Auxerrois. Quartier Sainte-Opportune, 20 janvier 1780; MC/ET/VIII/1241
    - Inventaire après décès de Christophe de Cossart, vicomte d'Espiés, mestre de camp de cavalerie au régiment Royal-Pologne, chevalier de Saint-Louis, époux de Thérèse Elisabeth de Gaudechart de Boisemont, demeurant au château d'Omécourt., 27 janvier 1780; MC/ET/VIII/1241
      inventaire après décès; Omécourt (Oise); Cossart d'Espiés, Christophe de (1721-1779); Cossart, Christophe de; officier (armée)
    - Inventaire après décès de Catherine Françoise Berthelet, épouse de Jean Léonard Rémy de Méri, écuyer, avocat au parlement, conseiller secrétaire du roi maison couronne de France et de ses finances, demeurant cloître Notre-Dame. Quartier de la Cité, 14 février 1780; MC/ET/VIII/1241